---
title: "Analyse raw"
author: "Raphael Balzer"
date: "2023-06-08"
output:
  prettydoc::html_pretty:
    theme: Cayman
    toc: true
    df_print: paged
---
# Untersuchung des Effekts von R001 auf die Interessenssteigerung

## Datenimport und Laden der Pakete

```{r}
library(readxl)
library(sjmisc)
library(tidyverse)
library(ggstatsplot)
library(ggcorrplot)
library(rstanarm)
library(brms)
library(mediation)
library(easystats)
daten <- read_excel("data_rpDV41_2023-06-10_13-48.xlsx")
View(daten)
```

## Vergleich der Mittelwerte der Interessenssteigerung

### Berechnung der Summen

Für den Vergleich müssen wir erst die Summen der Items berechnen und dann die Summen des Interesses vor Betrachtung des Stimulus von denen nach der Betrachtung des Stimulus subtrahieren.

```{r}
daten <-
daten %>% 
  select(!c(SERIAL:STARTED, MAILSENT, LASTDATA, MISSING, MISSREL, MAXPAGE, 
            R001_CP, TIME001:TIME004, TIME006:TIME011))
daten <- daten %>% 
   row_sums(daten[21:24], n = 4, var = "sum_ibefore") %>% 
   row_sums(daten[25:28], n = 4, var = "sum_iafter")

daten <- daten[complete.cases(daten[c("sum_ibefore", "sum_iafter")]), ]

daten <- daten %>% 
  mutate(sum_diff = sum_iafter - sum_ibefore)
daten <- daten %>% 
  mutate(R001 = factor(R001))
```


### Berechnung und Visualisierung der Mittelwerte

Nun können wir einfach die Mittelwerte der Differenzen bilden und visualisieren.

```{r}
daten <- daten %>%
  group_by(R001) %>% 
  mutate(mean_diff = mean(sum_diff))

daten <- daten %>% 
  mutate(mean_diff1 = sum_diff/4,
         mean_diff_z = std(mean_diff1),
         sd_diff = sd(sum_diff))
         

ggbetweenstats(
  daten,
  x = R001,
  y = sum_diff,
  results.subtitle = FALSE
) 
```

Jetzt sehen wir die Unterschiede in der Interessenssteigerung für jede Gruppe. Die Unterschiede fallen äußerst gering aus, nichtsdestotrotz ist ein leichter Unterschied zu erkennen, der sich mit unserer Hypothese deckt, nämlich fällt die Interessenssteigerung beim animierten Graph höher aus, als beim statischen und die Steigerung beim interaktiven wiederum höher als beim animierten. Bemerkenswert ist außerdem, dass es bei Gruppe 3 nur einen Fall gibt, bei dem sich eine Interessensminderung abzeichnet, während es bei den anderen beiden Gruppen sowohl mehr, als auch extremere Fälle dieser Art gibt.

### Berechnung des Standardfehlers

```{r}
i_alpha <- .9

i_stdmessfehler = sd(daten$mean_diff1, na.rm = TRUE) * sqrt(1 - i_alpha)
i_stdmessfehler
```
### Berechnung der 95% Konfidenzintervalle

```{r}
daten <- daten %>% 
  mutate(KI_unten = mean_diff1 - 2*i_stdmessfehler,
         KI_oben = mean_diff1 + 2*i_stdmessfehler)

```
### Visualisierung der Konfidenzintervalle

```{r}
daten %>% 
  slice_head(n = 5) %>% 
  ggplot() +
  aes(y = mean_diff1, ymin = KI_unten, ymax = KI_oben, x = CASE) +
  geom_pointrange()
```

### Cronbachs Aplha

```{r}
daten2 <-
  daten %>% 
  select(-R001)

i_items <- daten %>% 
  group_by(R001) %>% 
  ungroup() %>% 
  select(I101_01:I201_04)

alpha_result <- psych::alpha(i_items)

alpha_result$total$raw_alpha
```



### Korrelationsmatrix

```{r}
daten %>% 
  select(c(CL02_01, mean_diff1, DE01:DE03, R001))%>%  
  correlation(bayesian = TRUE)%>% 
  summary()%>% 
  plot() 

cor <- daten %>% 
  select(c(CL02_01, mean_diff1, DE01:DE03, R001))

cor %>% 
  cor() %>% 
  ggcorrplot(method = "square", 
             type = "lower",
             colors = c("violet", "grey", "blue"),
             outline.color = "white",
             ggtheme = theme_void())
```



## Berechnung des Modells

Nun berechnen wir das Modell, als die Interessenssteigerung in Abhängigkeit von der Versuchsgruppe:

```{r}
daten1 <- daten %>% 
  mutate(R001 = factor(R001))

lm1 <- stan_glm(sum_diff ~ R001, 
                data = daten1, 
                refresh = 0)
```

## Prüfen auf Signifikanz

### Interpretation der Modellparameter

Nun sehen wir uns die Koeffizienten des Modells an:

```{r}
parameters(lm1)
```

```{r}
parameters(lm1) %>% plot(show_intercept = TRUE)
```

Der Gruppenunterschied wird auf 0.31, 0.22 geschätzt; das ist der Punktschätzer der UV R001. Die Grenzen eines 95%-CI für die UV liegen bei 0.24 bzw. 0.35. Dieser Bereich schließt die 0 aus, das heißt, dass auf jeden Fall ein Effekt vorliegt.

### ROPE-Test

Testen der Hypothese mit dem ROPE-Verfahren:

```{r}
rope(lm1)
```
```{r}
rope(lm1) %>% plot()
```
Die Verteilungen liegen zu 4%, 32% und 17% im ROPE, das heißt wir können keinen signifikanten Effekt feststellen.


```{r}
report(lm1)
```
## Fazit

Für den Effekt des Diagrammtyps ist keine klare inferenzstatistische Aussage hinsichtlich eines Indifferenzbereichs möglich: Es ist plauibel, laut dem Modell, dass es einen praktisch bedeutsamen Unterschied gibt, aber es ist auch plausibel, dass es keinen praktisch bedeutsamen Unterschied gibt.

# Untersuchung des Effekts von Cognitive Load auf die Interessenssteigerung


Nun untersuchen wir, ob Cognitive Load (CL) einen Einfluss auf die Interessenssteigerung hat und den Effekt von R001 auf die Interessenssteigerung mediiert oder von R001 moderiert wird.

## Prüfung der Moderation von CL durch R001

```{r}
library(ggthemes)
daten %>% 
ggplot()+
  aes(CL02_01, mean_diff1, color = R001)+
  geom_point() + 
  theme_fivethirtyeight() +
  labs(title = "Effekt von CL auf Interessenssteigerung",
       y = "Interessenssteigerung",
       x = "Cognitive Load",
       color = "Graphentyp")+
  theme(axis.title = element_text(), text = element_text(family = "Sitka Text")) + 
  scale_color_colorblind()+
  geom_smooth(method = lm, se = F)
```



```{r}
lm2 <- stan_glm(mean_diff_z ~ CL02_01 + CL02_01:R001, 
                data = daten, 
                refresh = 0)
```

```{r}
parameters(lm2)
```
```{r}
parameters(lm2) %>% plot(show_intercept = TRUE)
```
```{r}
rope(lm2)
```
```{r}
rope(lm2) %>% plot()
```
```{r}
report(lm2)
```

# Prüfung, ob CL den Effekt von R001 auf die Interessenssteigerung mediiert

## Modellierung des Einflusses von R001 auf CL

```{r}
lm3 <- stan_glm(CL02_01 ~ R001, 
                data = daten, 
                refresh = 0)
parameters(lm3)
```
```{r}
parameters(lm3) %>% plot(show_intercept = TRUE)
```
```{r}
rope(lm3)
```
```{r}
rope(lm3) %>% plot()
```

```{r}
lm4 <- stan_glm(sum_diff ~ R001 + CL02_01, 
                data = daten, 
                refresh = 0)
parameters(lm4)
```

 

```{r}
m1 <- mediate(lm3, lm4, sims = 1000, treat = "R001", mediator = "CL02_01")
)
m1 <- mediate(lm3, lm4, treat = "R001", mediator = "CL02_01", boot = TRUE, sims = 1000)
```


## Fazit

Es ist kein signifikanter Effekt festzustellen, wenn dann nur ein äußerst schwacher. Völlig auszuschließen ist der Effekt jedoch auch nicht.